最高法院民事裁定　　　　　　　九十六年度台抗字第二八六號
再 抗告 人　甲○○
代　理　人　王炯棻律師
上列再抗告人因相對人即債權人台新國際商業銀行股份有限公司
與債務人乙○○等間給付票款強制執行事件，聲明異議，對於中
華民國九十六年一月二十三日台灣高等法院台南分院裁定（九十
五年度抗字第三五四號），提起再抗告，本院裁定如下：
    主  文
再抗告駁回。
再抗告程序費用由再抗告人負擔。
    理  由
按對於抗告法院所為抗告有無理由之裁定再為抗告，僅得以其適
用法規顯有錯誤為理由，並經原法院之許可，且該許可以原裁定
所涉及之法律見解具有原則上之重要性者為限，此觀民事訴訟法
第四百八十六條第四項、第五項規定自明。所謂適用法規顯有錯
誤，係指原法院就其取捨證據所確定之事實適用法規顯有錯誤而
言，不包括認定事實不當之情形在內。本件台灣台南地方法院（
下稱台南地院）九十一年度執字第三二六九五號給付票款強制執
行事件，債權人台新國際商業銀行股份有限公司就債務人乙○○
等七人分別所有坐落台南市○區○○段九○九之七號土地及其上
門牌同市○○路一三五之六號（建號一六○四）二層樓房（以上
土地及第二樓層含未保存登記建物部分下稱系爭房地），聲請執
行拍賣，再抗告人聲明異議，聲請停止拍賣，並請求於該拍賣公
告中記載其占有使用系爭房地，經台南地院裁定駁回，再抗告人
對之不服，提起抗告。原法院以：本票為無因證券，難憑再抗告
人所提出之本票二紙逕認案外人郭榮沛有於民國八十六年間向再
抗告人借款新台幣二百萬元而以系爭房地供再抗告人使用之事實
，且乙○○及其被繼承人郭榮沛（按於九十一年十月間死亡）於
八十七年六月間向上開台新銀行借款時，已切結書立系爭房地係
「自行使用，並無任何供他人無償使用、租賃、出典及類似租金
典價等對價給付之情事」，核與台南市警察局第一分局查報該房
屋現為「空屋無人占有使用」之情形相符，復有不動產使用切結
書、室內現況照片二幀及警一分局覆函足憑。參諸本件執行於九
十四年間將行拍賣之際，已有第三人陳新合狀陳其在該房屋占用
逾十年而聲請台南地院停止拍賣，另經台南地院於九十五年七月
間核發執行命令除去租賃在案。況再抗告人迨至台南地院即將進
行特別拍賣程序後之減價拍賣前夕，始匆匆陳報其占用該房屋二
樓，非無故意延宕執行程序之可能，所稱占有乙節亦與上揭事證
不符，再抗告人又未能舉出任何有權占有且於台南地院為查封前
已占有系爭房地之證據以實其說，足認再抗告人謂郭榮沛向其借
款而以系爭房地供其使用，自難認屬實情。是再抗告人聲請於該
拍賣公告記載其占用系爭房地為拍賣條件，即非有據，不應准許
等詞，因而裁定維持台南地院所為駁回再抗告人聲請之裁定，駁
回其抗告，經核於法並無不合。再抗告意旨謂：郭榮沛確對伊負
有借款債務因無法清償而將該房屋二樓供伊使用，且前開切結書
所載不能證明與事實相符，該房屋又非無人使用之空屋云云，無
非就再抗告人是否有權占有系爭房地以及其於台南地院實施查封
前已否占有系爭房地等事實認定之問題為爭執，要與原裁定適用
法規顯有錯誤無涉，且亦無所涉及之法律見解具有原則上之重要
性。再抗告論旨，執以指摘原裁定不當，聲明廢棄，難謂合法。
據上論結，本件再抗告為不合法。依強制執行法第三十條之一，
民事訴訟法第四百九十五條之一第二項、第四百八十一條、第四
百四十四條第一項、第九十五條、第七十八條，裁定如主文。
中　　華　　民　　國　九十六　年　　五　　月　　四　　日
                      最高法院民事第三庭
                          審判長法官  吳　正　一
                                法官  劉　福　聲
                                法官  黃　義　豐
                                法官  簡　清　忠
                                法官  劉　靜　嫻
      本件正本證明與原本無異
                                      書  記  官
中　　華　　民　　國　九十六　年　　五　　月　 十五 　日
                                                      V
